# 关于审计报告的收件人

提问人：安好 时间：2015-09-10 09:01:07
问一个很菜的问题，审计报告的收件人，写“ABC股份有限公司全体股东”和“ABC股份有限公司”都可以吗？谢谢

回答人：chenyiwei
一个重要考虑是：写了致送对象是谁，就应当确保所有致送对象有条件阅读到该审计报告。因此标注收件人为“全体股东”的，就应当确保全体股东都可以阅读到该审计报告及其后附的已审计财务信息。例如，对于上市公司而言，只有公开披露的报告才会标明收件人为“全体股东”的。可以不公开披露的审计报告（如以前的外汇年检报告），即使被审计对象是上市公司，其致送对象也不会表述为“全体股东”。